【裁判字號】    99,抗,203
【裁判日期】    990308
【裁判案由】    聲請減刑
【裁判全文】
臺灣高等法院臺中分院刑事裁定           99年度抗字第203號
抗  告  人
即受刑人    甲○○
上列抗告人因定應執行刑案件，不服臺灣南投地方法院中華民國
99年1月28日裁定（99年度聲減審字第1號）提起抗告，本院裁定
如下：
    主  文
抗告駁回。
    理  由
一、本件抗告意旨略以：抗告人即受刑人甲○○（下稱抗告人）
    前犯妨害自由罪所處有期徒刑五月，業已執行完畢，僅有違
    反兒童及少年性交易防制條例案件所處之有期徒刑三年十月
    尚未執行，故無定執行刑之必要云云。
二、按刑法第50條規定，裁判確定前犯數罪者，併合處罰之。數
    罪併罰，有2裁判以上者，依刑法第51條之規定，定其應執
    行之刑，同法第53條定有明文。如「二裁判以上數罪，縱其
    中一部分已執行完畢，如該數罪尚未全部執行完畢，因與刑
    法第54條，及司法院院字第1304號解釋所謂僅餘一罪之情形
    有別，自仍應依刑法第53條之規定，定其應執行之刑」、「
    定應執行之刑，應由犯罪事實最後判決之法院檢察官聲請該
    法院依法裁定之，不能因犯罪之一部分所科之刑業經執行完
    畢，而認檢察官之聲請為不合法，予以駁回。至已執行部分
    ，檢察官於指揮執行時應如何處理？係另一問題，應由檢察
    官於指揮執行時扣除之，與定應執行刑之裁定無涉」。此有
    最高法院81年度臺抗字第464號、82年度臺抗字第313號、88
    年度台抗325號裁判意旨可資參照。是以，裁判確定前所犯
    之數罪，依法應併合處罰，有二裁判以上者，並應依法定其
    應執行刑，縱其中一部分刑罰已執行完畢者亦同，先此敘明
    。
三、經查：本件檢察官聲請定應執行之刑之案件，為臺灣南投地
    方法院94年度訴字第698號妨害自由罪所處有期徒刑五月、
    本院96年度上訴字第1493號違反兒童及少年性交易防制條例
    案件所處有期徒刑三年十月。雖其中上開所處有期徒刑五月
    ，業已易科罰金執行完畢，有臺灣高等法院被告前案紀錄表
    在卷可稽。然抗告人所犯之上開數罪既非全部執行完畢，依
    上說明，自仍應依刑法第53條之規定，定其應執行之刑。故
    原裁定就抗告人所犯上開2罪所處有期徒刑五月、三年十月
    部分，依刑法（修正前）第51條第5款、（修正前）第53條
    ，裁定定應執行有期徒刑四年，尚無不合。抗告意旨所為指
    摘，並無理由，依法應予駁回。
據上論斷，應依刑事訴訟法第412條，裁定如主文。
中    華    民    國    99    年    3     月    8     日
            刑事第十二庭  審判長法  官  康  應  龍
                                法  官  黃  家  慧
                                法  官  楊  真  明
上列正本證明與原本無異。
得再抗告。
如不服本裁定，應於裁定送達後五日內向本院提出抗告書狀（須
附繕本）。
                                書記官  李  淑  芬

中    華    民    國    99    年    3     月    8     日

司法院資訊處製作；財團法人民間司法改革基金會備份。
